【裁判字號】    95,易,319
【裁判日期】    950815
【裁判案由】    竊盜
【裁判全文】
臺灣新竹地方法院宣示判決筆錄          95年度易字第319 號
公  訴  人  臺灣新竹地方法院檢察署檢察官
被      告  戊○○
                      弄7號
指定辯護人  本院公設辯護人  乙○○
上列被告因竊盜一案，經檢察官提起公訴（95年度偵字第1539號
），及移送併案審理（95年度偵字第2595號）後，聲請本院改依
協商程序而為判決，於中華民國95年8 月15日下午4 時在本院刑
事第七法庭宣示判決，出席職員如下：
法官起立朗讀判決全文、犯罪事實要旨、處罰條文，及告以上訴
限制、期間並提出上訴狀之法院，且諭知記載其內容：
一、主  文：
    戊○○連續竊盜，累犯，處有期徒刑壹年陸月。
二、犯罪事實要旨：
（一）戊○○前曾於民國86年8 月間，因違反麻醉藥品管理條例
      案件，於87年1 月23日經臺灣高等法院以86年度上易字第
      8745號判處有期徒刑7 月確定；復於87年4 月間，因違反
      藥事法案件，於88年5 月30日，經本院以87年度訴字第24
      7 號判處有期徒刑1 年2 月，嗣於同年6 月21日確定，2
      罪經本院以88年度聲字第1187號裁定應執行有期徒刑1 年
      7 月確定。又於88年5 月間，因竊盜案件，於88年6 月29
      日，經本院以88年度易字第457 號判處有期徒刑5 月，嗣
      於同年7 月19日確定。再於88年12月間，因違反毒品危害
      防制條例案件，於89年6 月23日，經本院以89年度易字第
      241 號判處有期徒刑8 月，嗣於同年7 月29日確定；又於
      88年12間，因竊盜案件，於90年7 月30日，經本院以88年
      度易字第1163號判處有期徒刑2 年8 月，嗣於同年8 月20
      日確定，上開2 罪，經本院90年度聲字第1253號裁定應執
      行有期徒刑3 年2 月確定。上開各罪接續執行，並自89年
      8 月11日入監執行，嗣於92年8 月6 日因縮短刑期假釋出
      獄。又於93年1 月間，因違反毒品危害防制條例案件，於
      93年2 月27日，經本院以93年度竹北簡字第37號判處有期
      徒刑6 月，嗣於同年3 月15日確定，前案假釋並經撤銷執
      行殘刑1 年1 月23日並接續執行上開有期徒刑6 月，於93
      年2 月16日入監執行，並於94年9 月30日執行完畢。
（二）戊○○竟不知警惕，復出於為自己不法所有目的的連續犯
      罪意思，自95年1 月初某日起至同年3 月4 日止，分別為
      下列行為：
  １、於95年1 月初某日，在新竹縣竹北市○○○路1367巷126
      弄空地，趁該空地大門未上鎖之際，將貨車開進空地徒手
      竊取丙○○所有板模鐵支撐150 至200 支，價值約新臺幣
      （下同）6 萬元。
  ２、於95年1 月底某日，在新竹縣竹北市縣○○路558 號，趁
      該處未上鎖之際，將貨車開進該處徒手竊取甲○○所有板
      模鐵支撐70至80支，價值約3 萬元。
  ３、於95年2 月初某日，在新竹縣竹北市頭前溪高鐵穿封堤治
      水閘門工地，趁該工地無圍籬，將貨車開進該工地徒手竊
      取丁○○所有角鐵60支，價值約4,800元。
  ４、於95年2 月8 日某時，在新竹縣竹北市縣○○街29巷峰藝
      福利社，自該貨櫃屋之冷氣孔進入該福利社徒手竊取己○
      ○所有香菸30至40包，價值約2,000元。
  ５、於95年2 月初某日，在新竹縣竹北市○○路1095之1 號，
      徒手竊取庚○○所持有而為楊建財所有之鋼鐵1 支，價值
      約500 元。
  ６、戊○○另向不知情友人郭樹津借得車號2P-4789 號自用小
      貨車，於95年3 月4 日上午8 時許，至新竹縣竹北市○○
      街191 巷15弄5 號對面「國陽超音波廠房興建工程」，竊
      取源鑫營造廠所有之鋼管支撐架及華司墊片，第1 次先竊
      取鋼管支撐架約300 餘支、華司墊片約1, 000餘片，得手
      後搬運上車，並載運至新竹縣新埔鎮義民橋旁即鳳山溪枋
      寮高幹115 之13EO119HC31 電桿旁擺放，旋即又返回工地
      現場準備載運第2 趟，將其餘鋼管支撐架約70至80支、華
      司墊片10至20片搬運上車，得手後準備離去之際，適經新
      竹縣警察局竹北分局竹北派出所警員林安成巡邏發現，戊
      ○○遂棄車逃逸現場。戊○○為搬運上開竊得之鐵材，復
      聯繫林保進、林晉誠及另一名姓名年籍不詳之成年男子（
      2 人由新竹縣警察局竹北分局持續追查中），由林保進向
      旺旺貨車租賃公司魏士元租得車號ZZ-2171 號營業小貨車
      ，林晉誠向郭樹津借得其妻楊豫臻所有車號MO-0782 號之
      自用小客車，於當日下午5 時30分許，由林保進搭載戊○
      ○，4 人駕駛2 部車輛，前往新竹縣新埔鎮義民橋旁即鳳
      山溪枋寮115 之13Eo119HC31 電桿旁，將當日早上戊○○
      所竊得放置該處之鐵材及華司墊片搬運上車，經留守現場
      之源鑫營造廠人員發現後立即報警，經新竹縣警察局竹北
      分局竹北派出所警員到場查獲戊○○，其餘3 人則趁隙逃
      跑，並在車號ZZ-2171 號自用小貨車上扣得鋼管支撐架40
      0 支、板模專用華司墊片2,000 片，價值約20萬元，始知
      上情。
三、處罰條文：
    修正前刑法第56條、刑法第320 條第1 項、修正前刑法第47
    條。
四、協商判決除有刑事訴訟法第455 條之4 第1 項第1 款之於本
    訊問程序終結前，被告撤銷協商合意或檢察官撤回協商聲請
    者；第2 款之被告協商之意思非出於自由意志者；第4 款之
    被告所犯之罪非第455 條之2 第1 項所定得以協商判決者；
    第6 款之被告有其他較重之裁判上一罪之犯罪事實者；第7
    款之法院認應諭知免刑或免訴、不受理者等情形之一，及違
    反同條第2 項之法院應於協商合意範圍內為判決；法院為協
    商判決所科之刑，以宣告緩刑或2 年以下有期徒刑、拘役或
    罰金為限之規定外，檢察官與被告均不得上訴。
五、如有前項得上訴之情形，得自收受宣示判決筆錄送達之日起
    10日內，向本院提出上訴書狀，上訴於第二審法院。
中    華    民    國    95    年    8     月    15    日
                        刑事第四庭書  記  官  鄧雪怡
                                  審判長法官  馮俊郎
以上正本證明與原本無異。
中    華    民    國    95    年    8     月    15    日
                                  書  記  官  鄧雪怡
附錄本案處罰實體法條全文：
＊刑法第320條第1項：
意圖為自己或第三人不法之所有，而竊取他人之動產者，為竊盜
罪，處5 年以下有期徒刑、拘役或500 元以下罰金。


司法院資訊處製作；財團法人民間司法改革基金會備份。
